# 上市公司财务报表已经对外披露后发现的事实（获得高新证书），对财务审计报告的影响

提问人：yangxicpa 时间：2012-04-20 23:06:53
X上市公司，于 2012 年 3 月 2 日公开披露了财务报告， 2012 年 3 月 15 日收到了高新企业证书（是首次申请的高新技术企业）， 2012 年 4月 1 日获得了税务局执行15%税率的备案文件，要求2011-2013享受15%的所得税税率。但高新企业证书上的颁发日期为 2011 年 6 月23 日。该事项涉及金额为 800 万元，已经超过重要性水平。现讨论： 1 、该事项是否需要修改 2011 年度已经对外报出的财务报表，依据是什么？ 2 、如果修改了财务报表，会计师是否必须出具新的审计报告或修改原已经公告的审计报告？

回答人：chenyiwei
回复 yangxicpa 的帖子
如果确有证据表明高新企业证书系在 2011 年年报公告之后收到，在此之前尚不能肯定能否取得高新认定和税务备案的，则不构成前期差错，无需调整前期已公告的财务报表。
上市公司应当建立严格的信息披露管理制度，及时发现和披露应当披露的信息，并确保披露的真实、准确、完整，不存在误导性陈述和重大遗漏。如果该制度的设计和执行是有效的，则年报后才披露收到认定证书的事实即可证明该事项不应作为前期差错处理。

提问人：yangxicpa 时间：2012-04-21 09:11:14
回复 chenyiwei 的帖子
感谢陈版主，我们的意见也是不应当做为差错。可是很多上市公司发布公告，都在进行差错更正。在年度报告披露前，该上市公司确实不知道自己能否被 认定为高新技术企业。政府部门也是在 2012 年 3 月 13 日公开的网站上进行公告，并要求被认定的高新 技术企业在2012.3.13-2012.3.30期间去领取高新证书。在年度报告披露时，公司按照谨慎原则按照当时适用企业所得税率25%是合适的，没有证据表其存在会计差错，所以不应该认为需要追溯调整。

回答人：chenyiwei
请注意在底稿中保存你所说的各事项进程的相关证据，作为不构成前期差错的证据。